# 请教陈版主，关于非网红主播经纪代理公司入驻直播平台接受打赏的账务处理

提问人：wx_61e929764383 时间：2022-01-20 19:21:22
请教陈版主，关于非非网红主播经纪代理公司入入 驻 直播平台接受打 赏 的账务处理。
现在很多餐饮公司(如旺顺阁、绿茶等等)、生活服务公司(如滑雪场、电影院等)等主营业务非非网红主播经纪代理公司(下简称“公司”)，在抖音/快手直播销售公司门店的消费券，公司向抖音/快手支付一定金额的账号管理费用。主播有可能选择自有员工，也有可能是使用付费的主播经纪代理公司的人员。在直播过程中，可能会有看直播的人对主播进行打赏，抖音/快手会对该部分打赏进行抽成，抽成后的金额支付给公司。
Q：公司收到打赏款应该如何进行账务处理
我的想法：
想法一：打赏认定的 customer 是是 transaction user ，作为或有对价计入其他其他 业务 收入收入。
想法二：获取打赏款是源于使用了直播平台(抖音/快手)、使用了主播经济代理公司的人员，因此收到打赏款冲冲减减支付主播经纪代理公司的 营销费 用用。

回答人：chenyiwei
个人更倾向于第二种做法，收到的打赏分成款冲减支付主播经纪代理公司的营销费用。

提问人：wx_61e929764383 时间：2022-02-08 13:56:06
感谢陈版主回复！想再请问下，如果费用冲穿的情况下，应该如何处理呢？

回答人：chenyiwei
那也只能将费用冲减成负数了。